【裁判字號】    96,訴,548
【裁判日期】    970205
【裁判案由】    毒品危害防制條例
【裁判全文】
臺灣板橋地方法院刑事判決               96年度訴字第548號
公  訴  人  臺灣板橋地方法院檢察署檢察官
被      告  甲○○原名方銀德.
                    0樓
選任辯護人  鐘耀盛律師
被      告  丙○○
                    樓
指定辯護人  本院公設辯護人乙○○
上列被告等因違反毒品危害防制條例案件，經檢察官提起公訴（
96年度偵字第2037、2038號），本院判決如下：
    主  文
丙○○共同販賣第二級毒品，累犯，處有期徒刑柒年陸月，扣案
之甲基安非他命玖包（驗餘毛重陸點零捌公克）均沒收銷燬之
，搭載門號0000000000之Panasonic 牌行動電話壹支（含其內之
晶片卡壹枚）、電子秤壹台、帳冊壹紙及分裝袋壹包均沒收，販
賣第二級毒品所得財物新臺幣壹萬陸仟伍佰元沒收，如全部或一
部不能沒收時，以其財產抵償之。
甲○○無罪。
    事  實
一、丙○○前因施用毒品案件，經本院判處有期徒刑3 月確定，
    於民國95年2 月27日易科罰金執行完畢。詎猶不知悔改，與
    真實姓名年籍不詳、綽號「豔文」之成年男子共同基於販賣
    第二級毒品之犯意聯絡，於96年1 月初之某二日，先由「豔
    文」與附表所示之買主商妥甲基安非他命之交易條件後，再
    由丙○○在附表所示之地點將甲基安非他命交付買主並收取
    現金，丙○○並曾以其所有Panasonic 牌、門號0000000000
    號之行動電話作為與買主「小毛」聯絡之工具；現金部分嗣
    由丙○○轉交「豔文」所有，丙○○則獲得以低價向「豔文
    」購買安非他命之利益，以此方式共同販賣安非他命予如附
    表所示之人。嗣於96年1 月9 日晚間11時30分許，為警在丙
    ○○位於臺北縣板橋市○○路○ 段140 巷16弄7 號1 樓之工
    廠內查獲，並扣得丙○○所有之第二級毒品安非他命9 包（
    合計毛重6.05公克，驗餘毛重6.038 公克）、搭載門號0000
    000000之Panasonic 牌行動電話1 支（內含晶片卡1 張）、
    「豔文」所有之電子秤1 台、帳冊1 紙、分裝袋1 包。
二、案經臺北縣政府警察局板橋分局報請臺灣板橋地方法院檢察
    署檢察官偵查起訴。
    理  由
壹、有罪部分：
一、上揭事實，業據被告丙○○坦承不諱，核與扣案帳冊1 紙上
    之記載相符。又扣案被告丙○○自承為其所有之門號000000
    0000行動電話中，有內容為「兄：我大概1 小時下班，要等
    我嗎？我要一張」之簡訊，此有該簡訊照片1 紙存卷可憑，
    被告丙○○在警詢中復供承：這個簡訊是「小毛」傳來的，
    意思是叫我等他前來購買1 千元之安非他命等語。另扣案之
    透明結晶9 包，經送台灣檢驗科技股份有限公司鑑定結果，
    共毛重6.05公克，取0.012 公克鑑析用罄，均呈甲基安非他
    命陽性反應，有該公司濫用藥物檢驗報告1 紙附卷可稽。綜
    上所述，事證明確，被告丙○○上開販賣甲基安非他命之犯
    行洵堪認定。
二、核被告丙○○所為，係犯毒品危害防制條例第4 條第2 項之
    販賣第二級毒品罪。其販賣前持有甲基安非他命之低度行為
    ，為進而販賣之高度行為所吸收，不另論罪。按刑事法若干
    犯罪行為態樣，本質上原具有反覆、延續實行之特徵，立法
    時既予特別歸類，定為犯罪構成要件之行為要素，則行為人
    基於概括之犯意，在密切接近之一定時、地持續實行之複次
    行為，倘依社會通念，於客觀上認為符合一個反覆、延續性
    之行為觀念者，於刑法評價上，即應僅成立一罪。學理上所
    稱「集合犯」之職業性、營業性或收集性等具有重複特質之
    犯罪均屬之，例如經營、從事業務、收集、販賣、製造、散
    布等行為概念者是（參照最高法院95年台上字第1079號判決
    、95年台上字第4686號判決），查被告丙○○先後6 次販賣
    甲基安非他命行為，係基於販賣營利之同一犯意而反覆實行
    之複次行為，應屬集合犯，僅論以一販賣第二級毒品罪，公
    訴人認應分論併罰，尚有未洽。又被告丙○○與「豔文」就
    上開犯行，有犯意聯絡及行為分擔，為共同正犯。被告有如
    事實欄所載之犯罪及執行紀錄，此有臺灣高等法院被告前案
    紀錄表1 份在卷可憑，其受有期徒刑之執行完畢後，5 年以
    內故意再犯本件有期徒刑以上之罪，為累犯，除法定刑為無
    期徒刑部分依法不得加重外，應依刑法第47條第1 項之規定
    加重其刑。公訴人在起訴書中雖主張：被告丙○○自願供述
    與案情有重要關係之待證事項及共犯「豔文」之犯罪事證，
    使檢察官得以據此追訴本案共犯「豔文」，請依證人保護法
    第14條第1項 規定減輕其刑；惟按證人保護法第14條第1 項
    規定：「第2 條所列刑事案件之被告或犯罪嫌疑人，於偵查
    中供述與該案案情有重要關係之待證事項或其他正犯或共犯
    之犯罪事證，因而使檢察官得以追訴該案之其他正犯或共犯
    者，以經檢察官事先同意者為限，就其因供述所涉之犯罪，
    減輕或免除其刑」，係以「因而使檢察官得以追訴該案之其
    他正犯或共犯」為要件，且係「就其因供述所涉之犯罪」減
    輕或免除其刑。經查全卷，並未有檢察官查知「豔文」之真
    實姓名年籍並據以追訴之資料，又被告丙○○雖在偵查中供
    稱曾向被告甲○○購買安非他命，檢察官並據以起訴被告甲
    ○○，惟被告丙○○在偵查中就被告甲○○部分所為之上開
    供述本身，並不致其自身涉嫌本案公訴人所起訴之販賣第二
    級毒品罪，是自無證人保護法第14條第1 項之適用，起訴書
    所載上開請求尚有誤會。爰審酌被告丙○○明知販賣毒品甲
    基安非他命予他人，不僅戕害他人身心，亦對社會治安造成
    嚴重危害，竟為取得較廉價之毒品而與「豔文」共同販賣毒
    品甲基安非他命，對社會治安所生之危害甚鉅，惟犯後在未
    有買主出面指認之情形下，仍願坦承犯行，態度良好，兼衡
    其犯罪動機、目的、手段、素行、所獲利益等一切情狀，量
    處如主文所示之刑，以資懲儆。被告丙○○販賣甲基安非他
    命予附表所示之人，所得合計1 萬6 千5 百元，為其因本件
    犯罪所得之財物，應依毒品危害防制條例第19條第1 項規定
    沒收之，如全部或一部不能沒收時，以其財產抵償之。又扣
    案之甲基安非他命9 包（驗餘毛重6.038 公克），係查獲之
    第二級毒品，不問屬於犯人與否，均應依毒品危害防制條例
    第18條第1項 前段併予宣告沒收銷燬。另扣案之Panasoni c
    牌行動電話1 支（含其內門號0000000000晶片卡1 枚），為
    被告丙○○所有，供聯絡販賣第二級毒品所用之物，扣案電
    子秤1 台、帳冊1 紙、分裝袋1 包，均係共同正犯「豔文」
    所有，為供本件犯罪所用之物，應併依毒品危害防制條例第
    19條第1 項之規定宣告沒收。另扣案之搭載門號0000000000
    晶片卡1 張之行動電話1 支，雖係被告所有，惟無證據證明
    係供被告丙○○為本件販賣第二級毒品罪所用之物，自無從
    宣告沒收，附此敘明。
貳、無罪部分：
一、公訴意旨略以：被告甲○○（原名方銀德）基於販賣第二級
    毒品安非他命之犯意，於95年7 月至同年8 月間，在臺北縣
    板橋市某不知名網咖店等處，先後3 次以每包（約1 公克）
    3 千元至4 千元不等之代價，販賣第二級毒品安非他命予被
    告丙○○，因認被告甲○○涉違反毒品危害防制條例第4 條
    第2項之販賣第二級毒品罪嫌云云。
二、按犯罪事實應依證據認定之，無證據不得認定犯罪事實；又
    不能證明被告犯罪者，應諭知無罪之判決，刑事訴訟法第15
    4 條第2 項、第301 條第1 項前段分別定有明文。再按事實
    之認定，應憑證據，如未能發現相當證據，或證據不足以證
    明，自不能以推測或擬制之方法以為裁判基礎；又認定不利
    被告之事實，須依積極證據，苟積極證據不足為不利於被告
    事實之認定時，即應為有利於被告之認定，更不必有何有利
    之證據（最高法院30年上字第816 號、40年臺上字第86號判
    例參照）。
三、公訴人認被告甲○○涉有此部分販賣第二級毒品之犯行，係
    以證人即共同被告丙○○之證詞、帳冊1 本為其主要依據。
    訊據被告甲○○堅詞否認販賣第二級毒品甲基安非他命予被
    告丙○○之犯行，辯稱：我沒有販賣甲基安非他命等語。經
    查，證人即共同被告丙○○關於被告甲○○何時及如何販賣
    甲基安非他命予伊乙節，先在警詢中供稱：我曾在半年前向
    方銀德購買過安非他命約1 次，購買1-2 千元不等，我都是
    打他的行動電話0000000000號與他聯絡購買事宜，交易地點
    都是在板橋地區○○○○路邊等語（96年度偵字第2038號卷
    第27頁，惟關於被告丙○○向被告甲○○購買甲基安非他命
    之次數，筆錄雖記載2 至3 次，然實際上被告丙○○係供稱
    1 次，此業經檢察事務官勘驗屬實，製有勘驗筆錄附96年度
    偵字第2037號卷第86頁可佐），嗣在偵訊中先證稱：半年前
    曾向方銀德買過安非他命2 、3 次，買1 千元至2 千元不等
    ，都約在板橋市○○○○路邊交易等語（同上偵卷第63頁）
    ，繼又證稱：我沒有向方銀德買過安非他命等語（同上偵卷
    第74頁），復又結證稱：95年7 月間我先後向方銀德買過3
    次毒品，每次都買1 公克，價錢約3 千元至4 千元左右，我
    們都在板橋市○○○○路邊交易等語（96年度偵字第2037號
    卷第90、95頁），末在本院審理時則結證稱：我不曾向甲○
    ○購買安非他命，我是向綽號「阿德」之人購買，但「阿德
    」不是甲○○等語，前後就是否曾向被告甲○○購買甲基安
    非他命，或購買之次數、價格等，供述反覆不一，是其是否
    確曾向被告甲○○購買毒品，要非無疑。次查，員警雖自被
    告甲○○所有之自小客車內扣得帳冊1 本（96年度偵字第20
    38號卷第47頁），惟其上並無被告甲○○與被告丙○○之交
    易紀錄，況上面「1 錢76000 」之記載，亦與本院因審判職
    務上所知一般甲基安非他命價格相差甚遠，是該帳冊是否確
    為被告甲○○販賣甲基安非他命之紀錄，亦非無疑。綜上所
    述，依卷存證據，本院尚未能獲致被告甲○○確實販賣第二
    級毒品予被告丙○○之「超越合理懷疑」之有罪心證，揆諸
    首揭法條及判例意旨，自應為被告甲○○無罪判決之諭知。
、被告丙○○在偵查中供後具結後，證稱被告甲○○有販賣甲
    基安非他命予伊等語，是否涉有偽證罪嫌，應由檢察官偵查
    後為適法之處置，併此敘明。
據上論斷，應依刑事訴訟法第299 條第1 項前段、第301 條第1
項，毒品危害防制條例第4 條第2 項、第18條第1 項前段、第19
條第1 項，刑法第11條、第28條、第47條第1 項，判決如主文。
本案經檢察官陳伯均到庭執行職務。
中    華    民    國    97    年    2     月    5     日
                  刑事第十庭審判長法  官  侯志融
                                  法  官  楊博欽
                                  法  官  歐陽漢菁
以上正本證明與原本無異
如不服本判決應於送達後10日內向本院提出上訴狀
                                  書記官  李崇文
中    華    民    國    97    年    2     月    13    日
附錄本案論罪科刑法條全文：
毒品危害防制條例第4條
製造、運輸、販賣第一級毒品者，處死刑或無期徒刑；處無期徒
刑者，得併科新臺幣1 千萬元以下罰金。
製造、運輸、販賣第二級毒品者，處無期徒刑或7 年以上有期徒
刑，得併科新臺幣7 百萬元以下罰金。
製造、運輸、販賣第三級毒品者，處5 年以上有期徒刑，得併科
新臺幣5 百萬元以下罰金。
製造、運輸、販賣第四級毒品者，處3 年以上10年以下有期徒刑
，得併科新臺幣3 百萬元以下罰金。
製造、運輸、販賣專供製造或施用毒品之器具者，處1 年以上7
年以下有期徒刑，得併科新臺幣1 百萬元以下罰金。
前五項之未遂犯罰之。
附表：
一、販賣時間：96年1月初某日。
    販賣地點：臺北縣板橋市浮洲橋旁附近。
    販賣內容：以4000元（起訴書誤載為4500元）之代價，出售
    毒品安非他命與真實姓名年籍不詳綽號「阿賢」之人士。
二、販賣時間：96年1月初某日。
    販賣地點：臺北縣板橋市○○路○段140巷16弄7號1樓。
    販賣內容：以4千元之代價，出售毒品安非他命與真實姓名
              年籍不詳綽號「小毛兄」之人士。
三、販賣時間：96年1月初某日。
    販賣地點：臺北縣板橋市○○路○段140巷16弄7號1樓。
    販賣內容：以1千元之代價，出售毒品安非他命與真實姓名
              年籍不詳綽號「小毛」之人士。
四、販賣時間：96年1月初某日。
    販賣地點：臺北縣板橋市○○路○段天橋附近。
    販賣內容：以2千元之代價，出售毒品安非他命與真實姓名
              年籍不詳綽號「九」之人士。
五、販賣時間：96年1月初某日。
    販賣地點：臺北縣板橋市浮洲橋旁附近。
    販賣內容：以2千元之代價，出售毒品安非他命與真實姓名
              年籍不詳綽號「小永」之人士。
六、販賣時間：96年1月初某日。
    販賣地點：臺北縣土城市○○路附近。
    販賣內容：以3千5百元之代價，出售毒品安非他命與真實
              姓名年籍不詳綽號「阿狗」之人士。


司法院資訊處製作；財團法人民間司法改革基金會備份。
